臺灣高等法院臺南分院刑事判決　　 96年度上更(一)字第115號
上　訴　人
即　被　告　甲　○　○
　　　　　　乙　○　○
共　　　同
選任辯護人　謝　依　良　律師
上　訴　人
即　被　告　丁　○　○
指定辯護人　本院公設辯護人　丙○○
上列上訴人因違反槍砲彈藥刀械管制條例案件，不服臺灣臺南地
方法院94年度訴字第295號中華民國94年11月25日第一審判決（
起訴案號：臺灣臺南地方法院檢察署93年度偵字第11900號、第
121 53號、第12161號、第12782號、94年度偵字第1188號、第
1357號、第1695號、第1696號、第1754號、第1995號、第2204號
、第2310號、第2311號；原審移送併案案號：同署94年度偵字第
7582 號；上訴審移送併案案號：同署95年度偵字第2710號），
提起上訴，判決後經最高法院發回更審，本院判決如下：
    主  文
原判決關於甲○○、丁○○、乙○○部分均撤銷。
甲○○共同連續未經許可，販賣可發射子彈具有殺傷力之槍枝，
處有期徒刑參年，併科罰金新臺幣拾萬元，罰金如易服勞役，以
新台幣壹仟元折算壹日，如附表一之一槍彈數量欄所示及附表二
編號二至六持有槍彈欄所示槍枝、子彈及槍管均沒收；又未經許
可，出借可發射子彈具有殺傷力之槍枝，處有期徒刑壹年貳月，
併科罰金新臺幣參萬元，罰金如易服勞役，以新臺幣壹仟元折算
壹日，如附表二編號一持有槍彈欄所示槍枝及子彈均沒收；又未
經許可，出借可發射子彈具有殺傷力之槍枝，處有期徒刑壹年貳
月，併科罰金新臺幣參萬元，罰金如易服勞役，以新臺幣壹仟元
折算壹日，如附表二編號一持有槍彈欄所示之槍枝及子彈均沒收
。應執行有期徒刑肆年陸月，併科罰金新臺幣拾伍萬元，罰金如
易服勞役，以新台幣壹仟元折算壹日，扣案如附表一之一槍彈數
量欄所示及附表二編號一至六持有槍彈欄所示之槍枝、子彈及槍
管均沒收。
丁○○連續未經許可，販賣可發射子彈具有殺傷力之槍枝，累犯
，處有期徒刑貳年捌月，併科罰金新臺幣玖萬元，罰金如易服勞
役，以新臺幣壹仟元折算壹日，如附表二編號三、四持有槍彈欄
所示槍枝及子彈均沒收。
乙○○未經許可，持有可發射子彈具有殺傷力之槍枝，處有期徒
刑拾壹月，併科罰金新臺幣肆萬元，罰金如易服勞役，以新臺幣
壹仟元折算壹日，如附表三查獲槍枝欄所示槍枝及子彈均沒收。
    事  實
一、甲○○部分：
（一）甲○○與唐守義（另案審理）係好友關係，因而知悉唐守
      義有製造改造手槍及子彈之事。甲○○乃基於持有及販賣
      可發射子彈具有殺傷力之改造手槍及改造子彈之概括犯意
      ，與持有及販賣槍枝主要組成零件之故意，自民國92年5
      、6月間日起至93年5、6月間某日止，以每枝槍枝（附10
      至20顆子彈）新臺幣（下同）2萬元至2萬5千元之價格，
      陸續向唐守義購得可發射子彈具有殺傷力之改造手槍及改
　　  造子彈後，即未經許可而持有之。嗣於附表一所示之時間
      、地點，以附表一所示之價格，將附表一所示之改造手槍
      、子彈及槍管，連續販賣予如附表一所示之人（其中附表
      一編號三部分，係與黃俊郎基於犯意聯絡而販賣槍彈）。
（二）甲○○與蘇山東係朋友關係，蘇山東因與他人有消費糾紛
      ，遂向甲○○借用槍彈。甲○○乃基於出借可發射子彈具
      有殺傷力之改造手槍及改造子彈之犯意，於92年3月中旬
      ，在其經營之檳榔攤內（址設臺南市○○○路○段495號「
      中國人理容院」前），未經許可，將附表二編號一其中1
      枝改造手槍及改造子彈6顆，出借予蘇山東。
（三）時隔一年後，蘇山東再度向甲○○借用槍彈，甲○○乃另
      行起意，基於出借可發射子彈具有殺傷力之改造手槍及改
      造子彈之犯意，於民國93年2月間某日，在上址檳榔攤內
      ，未經許可，將附表二編號一之另外1枝改造手槍及改造
      子彈6顆，出借予蘇山東。嗣因唐守義為警查獲後，供出
      販賣槍彈予甲○○之事，方循線查悉上情。
（四）另於93年12月28日下午8時15分許，在臺南市○○路504巷
      17弄2號空屋前庭院，又為警查扣甲○○上開購自唐守義
      而持有並遺忘於不知情之乙○○車上而為郭峰村發覺而據
      為己有（郭峰村另經提起公訴）之如附表一之一所示之改
      造手槍2枝（含彈匣2個）及改造子彈18顆（其中2顆不具
      殺傷力）。
二、丁○○部分：
（一）林水乙（業經判決確定）基於持有可發射子彈具有殺傷力
      之改造手槍及改造子彈之犯意，向友人沈天賜（已判決有
      罪確定）表明欲購買槍彈，沈天賜遂基於幫助持有可發射
      子彈具有殺傷力之改造手槍及子彈之犯意，居中向丁○○
      （前因偽造文書案件，經台灣台南地方法院判處有期徒刑
      4 月確定，於91年11月20日執行完畢）表示此事。丁○○
      因而基於販賣可發射子彈具有殺傷力之改造手槍及改造子
      彈之犯意，於93年4、5月間，以4萬5千元之價格，向甲○○及黃俊郎購得如附表二編號三所示之改造手槍及子彈後
      ，即未經許可而持有之，嗣後再與沈天賜談妥交易金額為
      6萬元。林水乙、沈天賜及丁○○，遂於93年5月底某日晚
      間8、9時許，相約在臺南市○○路與夏林路口之「恆春碳
      烤店」內交易，由林水乙將現金5萬元交予沈天賜，再由
      沈天賜將5萬元轉交予丁○○，林水乙並言明尾款1萬元另
      行交付。丁○○收取現金後，立即陪同林水乙前往放置槍
      彈地點，並告知林水乙槍彈放置在路邊停放之小客車內，
      由林水乙自小客車中取出上開槍彈，丁○○因而未經許可
      ，販賣如附表二編號三所示之改造手槍及子彈。
（二）沈天賜嗣因友人賴偉照（由檢察官另案偵辦）向其表明欲
      購買槍彈，乃再向丁○○表示欲購買槍彈。丁○○因而承
      前開販賣可發射子彈具有殺傷力之改造手槍及改造子彈之
      犯意，在相隔約20日後，以4萬5千元價格，向甲○○及黃
      俊郎購得如附表二編號四所示之改造手槍及子彈，並未經
      許可而持有之。然因丁○○基於與沈天賜之私交，乃同意
      以4萬5千元將上開槍彈出售，丁○○與沈天賜遂相約於93
      年6月中旬某日，在臺南縣永康市○○路988號8樓之2沈天
      賜租屋處交易，丁○○取得款項後，即將上開槍彈交予沈
      天賜，未經許可而販賣上開槍彈，沈天賜亦當場基於持有
      可發射子彈具有殺傷力之改造手槍及子彈之犯意，未經許
      可而持有上開槍彈，嗣沈天賜再將上開槍彈交予買主賴偉
      照。
三、乙○○部分：
（一）乙○○於92年11月間某日，在甲○○經營之上開檳榔攤處
      ，取得如附表三所示可發射子彈具有殺傷力之槍枝、子彈
      及槍管後，即將上開槍彈及槍管，置於臺南市○○路○段
      「觀海橋」下一處舊衣回收箱下方與地面之空隙中，未經
      許可而持有之。嗣於93年11月25日晚上9時50分許，為警
      拘提後，始帶同警方前往上開處所起獲。
（二）乙○○承前開未經許可持有具殺傷力子彈之犯意，於不詳
      時間，取得改造子彈7顆後，即置於其使用之99814─JE號
    　小客車後車箱備胎下方之空隙內，並未經許可而持有之。
      嗣於94年6月8日11時30分許，在臺南市○○路○段177號前
      ，因流氓案件為警攔查時，經乙○○同意搜索上開車輛而
      查獲。
四、本案查獲經過：
（一）嗣因唐守義為警查獲後，供出其賣槍彈予甲○○，甲○○
      因而供出販賣槍彈予如附表一所示黃俊郎、丁○○、王守
      弘、李明峰及楊志宏之事實，再由甲○○之自首，其將槍
      彈交予乙○○、出借槍彈予蘇山東，並由黃俊郎及丁○○
      之供述，再循線追查出蘇聰振、沈天賜及林水乙。經警分
      別通知後，乙○○帶同警員起出附表三所示槍彈及槍管，
      林水乙則將身上所餘之1顆子彈交予警員。王守弘、李明
      峰、楊志宏及蘇山東則將所持有之槍彈，自行交出並置於
      甲○○上開檳榔攤後方，共計交出如附表二編號一、五、
      六及附表三所示6枝槍枝及26顆子彈。再由乙○○將上開
      槍彈全部置於袋中，以交付警員。惟警員表示蘇山東所持
      有之2枝改造手槍，另涉及刑案，故指示乙○○將蘇山東
      所持有之改造手槍取出單獨放置。
（二）乙○○在無法分辨哪2枝改造手槍為蘇山東持有之情況下
      ，乃隨意自袋中取出如附表二編號一(1)及編號五(1)2枝改
      造手槍，將之置於臺南市○○路與安平聯絡道路口之蘇元
      公土地前（嗣於94年2月1日14時40分許，經警帶同乙○○
      查獲）；另將附表二編號一(2)、編號五(2)及編號六(1)之3
      枝改造手槍，與附表四之黑色玩具手槍，暨子彈共計26顆
      ，均置於臺南市○○○街銘輝啤酒屋對面之空地（嗣於93
      年12月2日，經警帶同甲○○查獲）。
五、案經內政部警政署刑事警察局、臺南市警察局第二分局、第
    四分局、臺南縣警察局歸仁分局、臺南市警察局分別報請臺
    灣臺南地方法院檢察署檢察官偵查起訴暨移送併案審理。
    理  由
壹、認定事實部分：
一、被告甲○○部分：
(一)、訊據被告甲○○對事實欄一所載販賣及出借改造槍彈，暨販
    賣槍枝主要組成零件之犯行均自白承認，核與唐守義、黃俊
    郎、丁○○、王守弘、李明峰、楊志宏之供述相符，且被告
    甲○○所販賣（即附表一所示槍彈）、出借（即附表二編號
    一所示槍彈）及持有（即附表一之一所示槍彈）共計10 枝
    改造手槍及子彈送鑑定結果：認附表一編號一至四所示五枝
    槍枝及附表一所示子彈、附表一之一及附表二編號一(2)(3)所
    示槍枝及子彈，均具有殺傷力；至於被告甲○○所販賣之土
    造金屬槍管（即附表一編號五備註二所示槍枝之槍管），屬
    槍枝主要組成零件等情，有如附表一、附表一之一、附表二
    所示之槍彈鑑定報告及附表一備註二所示槍管鑑定函文附卷
    可參，並有如附表一、二所示之槍彈及槍管扣案可佐，是被
    告甲○○販賣、出借可發射子彈具有殺傷力之改造槍彈之事
    實，暨販賣槍枝主要組成零件之事實，至可認定。
(二)、被告甲○○出借予蘇山東2枝槍枝中，其中如附表二編號一
    (1)所示之改造手槍，經鑑定檢視結果：其扳機損壞，無法供
    擊發子彈使用，認不具殺傷力等情，有槍彈鑑定報告可參。
    惟蘇山東向甲○○借用2枝改造手槍後，曾先持其中1枝槍枝
    ，擊發4顆子彈，流彈擊中並傷及被害人花啟祥，蘇山東嗣
    後又持另1枝槍枝，沿路擊發4顆子彈，流彈並擊中被害人林
    進丁住處鐵門，貫穿後又擊中林進丁之小客車等情，業據證
    人蘇山東、花啟祥、林進丁供述在卷，並有現場照片附卷可
    稽。足認蘇山東向被告甲○○借用如附表二編號一所示2枝
    槍枝時，該2枝槍枝均具有貫穿人體或硬物之殺傷力，應無
    疑義。從而，縱使附表二編號一(1)所示槍枝事後經鑑定結果
    ，認不具殺傷力，然本院依蘇山東曾擊發附表二編號一(1)(2)
    所示2枝槍枝，流彈並皆有貫穿人體及硬物之事實，認定被
    告甲○○出借予蘇山東之上開2枝槍枝，均有殺傷力。
(三)、至於起訴書雖認被告甲○○將附表一編號五所示之「槍枝」
    賣予楊志宏，惟該槍枝經鑑定結果，因該槍枝無法承受子彈
    爆炸高壓而產生爆裂，且彈頭亦未射出槍彈，認不具有殺傷
    力等情，有附表一編號五所示之槍彈鑑定報告可參。惟原審
    依職權將上開槍枝鑑定是否有槍枝主要零組件，鑑定結果認
    ：該改造手槍其中之土造金屬槍管，屬公告之槍砲主要組成
    零件等情，亦有附表一備註二所示之鑑定函文可按，故本院
    認定此部分被告甲○○係販賣「槍枝主要組成零件」予楊志
    宏。
二、被告丁○○部分：
    訊據被告丁○○對上開事實認罪坦承不諱，並據證人沈天賜
    、林水乙於原審證述明確（原審卷(三) 42、43頁），復有如
    附表二編號二至四所示槍彈扣案可佐，且附表二編號二至四
    所示槍彈經鑑定結果，認均有殺傷力等情，有附表二編號二
    至四所示槍彈鑑定報告附卷可參。是被告丁○○之犯行，均
    足以認定。
三、被告乙○○部分：
    被告乙○○於本院審理時，表示認罪而坦承上開犯行不諱，
    核與證人李志祥、陳建順、李曜丞、涂智文證述情節相符，
    復有附表三所示之上開槍、彈及其鑑定報告可參，其犯行亦
    堪認定。
貳、法律之適用：
一、按行為後，法律有變更者，適用行為時之法律，但行為後之
    法律有利於行為人者，適用最有利於行為人之法律，刑法第
    2條第1項定有明文。查槍砲彈藥刀械管制條例於94年1月26
    日，經總統以華總一義字第09400010101號公布，並於同月
    28日起生效。修正前同條例第11第1項，關於「未經許可，
    製造、販賣或運輸第4條第1項第1款所稱其他可發射金屬或
    子彈具有殺傷力之各式槍砲者，處5年以上有期徒刑，併科
    新臺幣1千萬元以下罰金。」，修正後，相關規定移至第8條
    第1項，而該條項規定「處無期徒刑或5年以上有期徒刑，併
    科新臺幣1千萬元以下罰金。」，修正前槍砲彈藥刀械管制
    條例第11條第2項，關於「未經許可，轉讓、出租或出借前
    項所列槍砲者，處3年以上10年以下有期徒刑，併科新臺幣7
    百萬元以下罰金。」，修正後，相關規定移至第8條第2項，
    而該條項規定「處5年以上有期徒刑，併科新臺幣1千萬元以
    下罰金。」。修正前槍砲彈藥刀械管制條例第11條第4項，
    關於「未經許可，持有、寄藏或意圖販賣而陳列第1項所列
    槍砲者，處1年以上7年以下有期徒刑，併科新臺幣7百萬元
    以下罰金」，修正後，相關規定移至第8條第4項，而該條項
    規定「處3年以上10年以下有期徒刑，併科新臺幣7百萬元以
    下罰金。」，另被告等行為後，刑法部分條文於九十四年二
    月二日修正公布，並自九十五年七月一日生效施行；其中第
    三十三條第五款關於罰金之規定，已將「一元以上」修正為
    「新台幣一千元以上，以百元計算之」。而被告上訴人等三
    人所犯前開之罪，均有併科罰金之規定，則其法定罰金刑之
    最低數額已有變更（原審於九十四年十一月二十五日判決時
    ，未及為該項法律變更之比較適用論述）。以上修正後有關
    法定刑罰金數額之規定，並無利於修正前之規定，應適用修
    正前之規定論處。
二、被告行為後刑法業經修正公布，而於95年7月1日生效施行。
    刑法第56條連續犯，第55條牽連犯之規定經修正刪除，刪除
    後，數行為將予分論併罰，而數罪併罰之結果較論以連續犯
    、牽連犯裁判上一罪之情形為重；又新修正刑法第47條第1
    項關於累犯加重規定「受徒刑之執行完畢，或一部之執行而
    赦免後，5年以內故意再犯有期徒刑以上之罪者，為累犯，
    加重本刑至二分之一。」，對新法施行前，故意再犯有期徒
    刑以上之罪，構成累犯之加重規定，新舊法並無不同，則應
    依一般法律適用原則，適用裁判時法（參照最高法院九十五
    年十一月七日九十五年度第二十一次刑事庭會議決議）；另
    修正之刑法第28條僅於文字上由「實『施』」修正為「實『
    行』」，修正之刑法第51條第五款雖將有期徒刑定應執行刑
    之上限由20年提高為30年，但於本件情形，被告等所處各宣
    告刑合計均未達20年，是亦無有利不利之情形。因此本件有
    關連續犯、牽連犯、累犯、有期徒刑定應執行刑之情形，均
    應適用舊法之規定。
三、按修正前刑法第42條第2項前段規定：「易服勞役以1元以上
    3元以下折算1日。」有關易服勞役折算標準，依修正前罰金
    罰鍰提高標準條例第2條前段規定，就其原定數額提高為1百
    倍折算1日，則本件被告行為時之易服勞役折算標準，原以
    銀元3百元即新台幣9百元折算1日。惟95年7月1日修正公布
    施行之刑法第42條第3項前段規定：「易服勞役以新台幣1千
    元、2千元或3千元折算1日。」，比較修正前後之易服勞役
    折算標準，以修正後之規定，較有利於被告，是本件所處罰
    金部分，應適用修正後刑法第42條第3項前段規定，諭知易
    服勞役之折算標準。
參、論罪部分：
一、被告甲○○部分：
(一)、查被告甲○○未經許可，販賣及出借可發射子彈具有殺傷力
    之改造槍枝及子彈，暨未經許可，販賣槍枝主要組成零件之
    槍管，核其所為，係犯修正前槍砲彈藥刀械管制條例第11
    條第1、2項之販賣及出借改造槍枝罪，同條例第12條第1、2
    項之販賣及出借子彈罪，與同條例第13條第1項之販賣槍枝
    主要組成零件罪。
(二)、至於起訴書雖認被告甲○○將附表一編號五所示之「槍枝」
    賣予楊志宏，惟該槍枝經鑑定結果，認不具有殺傷力，有附
    表一編號五所示之槍彈鑑定報告可參。惟經原審將上開槍枝
    鑑定是否有槍枝主要零組件，鑑定結果認：該改造手槍其中
    之土造金屬槍管，屬公告之槍砲主要組成零件等情，亦有附
    表一備註二所示之鑑定函文可按，故本院認定此部分被告甲○○係犯販賣槍枝主要組成零件罪，惟起訴之基本事實同一
    ，應予變更起訴法條。
(三)、被告甲○○持有槍枝、子彈、槍枝主要組成零件之低度行為
    ，分別為販賣及出借槍枝、子彈之高度行為暨販賣槍枝主要
    組成零件之高度行為所吸收，均不另論罪。被告甲○○以一
    行為，同時觸犯販賣槍枝及販賣子彈罪（即附表一編號一至
    四部分）；又以一行為，同時觸犯販賣子彈及槍枝主要組成
    零件罪（即附表一編號五部分）；另以一行為，同時觸犯出
    借槍枝及子彈罪（即附表二編號一部分），皆為想像競合犯
    ，分別從一情節較重之未經許可，販賣槍枝罪、販賣子彈罪
    、出借槍枝罪論處。
(四)、被告甲○○就2次販賣槍彈予丁○○之部分，與被告黃俊郎
    有犯意聯絡及行為分擔，應論以共同正犯。被告甲○○先後
    販賣槍枝之行為，時間緊接、手法相同，觸犯構成要件相同
    之罪名，顯係基於概括犯意反覆為之，為連續犯，應論以一
    罪（至於附表一編號五之販賣子彈罪，因與其餘販賣子彈罪
    部分，有連續犯裁判上一罪關係，而論以1個販賣子彈罪，
    再因前述被告同一販賣槍枝及子彈之行為，而從重僅論以販
    賣槍枝罪），並加重其刑。
(五)、被告甲○○2次出借槍枝予蘇山東之行為，分別在92年3月22
    日及93年2月間某日，業據被告甲○○及蘇山東自承在卷，
    且由「安莉男女美容美體名店」及被害人林進丁住處遭射擊
    ，確實相隔約1年之事實，則被告甲○○2次出借槍枝之行為
    ，相隔既長達1年之久，足認其2次出借槍枝之行為，係分別
    起意，應予分論併罰。
二、被告丁○○部分：
(一)、查被告丁○○未經許可，販賣可發射子彈具有殺傷力之改造
    槍枝及子彈，核其所為，係犯修正前槍砲彈藥刀械管制條例
    第11條第1項之販賣改造槍枝罪、同條例第12條第1項之販賣
    子彈罪。被告丁○○持有槍彈之低度行為，分別為販賣槍彈
    之高度行為所吸收，均不另論罪。被告丁○○以1行為，同
    時觸犯販賣槍枝、子彈罪，為想像競合犯，應從一情節較重
    之未經許可販賣槍枝罪處斷。
(二)、被告丁○○先後2次販賣槍枝之行為，時間緊接、手法相同
    ，觸犯構成要件相同之罪名，顯係基於概括犯意反覆為之，
    為連續犯，應論以1罪並加重其刑。被告丁○○前因偽造文
    書案件，經台灣台南地方法院以91年度訴字第412號判處有
    期徒刑4月確定，於91年11月20日執行完畢，有臺灣高等法
    院被告前案紀錄表可參，其於有期徒刑執行完畢後，5年內
    ，再犯有期徒刑以上之罪，為累犯，應遞加重其刑。
三、被告乙○○部分：
(一)、查被告乙○○未經許可持有如附表三所示，可發射子彈具有
    殺傷力之槍枝、子彈及槍枝主要組成零件之槍管，核其所為
    ，係犯修正前槍砲彈藥刀械管制條例第11條第4項之持有改
    造槍枝罪、同條例第12條第4項之持有子彈罪、同條例第13
    條第4項之持有槍枝主要組成零件罪。
(二)、被告乙○○先後2次所犯持有子彈罪（本案及併案部分），
    時間緊接，手法相同，顯係基於概括犯意反覆為之，為連續
    犯，應論以一罪。
(三)、被告乙○○以1持有行為，同時觸犯持有槍枝罪、連續持有
    子彈罪、持有槍枝主要組成零件罪，為想像競合犯，應從一
    重之持有槍枝罪處斷。被告乙○○所犯持有槍枝主要組成零
    件罪，雖未據檢察官起訴，惟此部分與其所犯持有槍枝、子
    彈罪部分，有想像競合犯之關係，業如前述，本院自得併予
    審理。
肆、減輕其刑部分：
一、被告等人均應依證人保護法第14條規定予以減刑：
(一)、第 2條所列刑事案件之被告或犯罪嫌疑人，於偵查中供述與
    該案案情有重要關係之待證事項或其他共犯之犯罪事證，因
    而使檢察官得以追訴該案之其他共犯者，以經檢察官事先同
    意者為限，就其因供述所涉之犯罪，減輕或免除其刑，證人
    保護法第14條定有明文。
(二)、被告等所犯違反槍砲彈藥刀械管制條例之罪名，均屬於證人
    保護法第2條第9款之罪名。
(三)、又被告等人於犯後均坦承犯行，且配合員警將槍彈取出各節
    ，業經公訴人載明於起訴書，又承辦檢察官王森榮確實曾於
    事先允諾對被告依證人保護法減刑一節，亦有台灣台南地方
    法院檢察署95年2月17日南檢朝儉95他1020字第106 66號函
    附本院上訴審卷一第193頁可參。
(四)、是公訴人於起訴書請求將被告等各依證人保護法第14條規定
    ，予以減輕其刑等語，於法有據，爰就被告等人均依該法條
    規定減輕其刑，另被告甲○○供出其出借槍枝、子彈之犯行
    部分，符合自首之規定，應再依自首之規定減輕其刑，如後
    三部分敘述。
二、公訴意旨雖以被告遭警方查獲後，深表悔悟，全力供出其槍
  　枝流向，並配合警方陸續追回其所流出之槍彈，請求本院依
    槍砲彈藥刀械管制條例第18條第1、4項等規定，予以減輕其
    刑等語。惟查：槍砲彈藥刀械管制條例第18條第4項明定：
    犯本條例之罪，於偵查或審判中自白，並供述全部槍砲、彈
    藥、刀械之來源及去向，因而查獲或因而防止重大危害治安
    事件之發生者，減輕或免除其刑，是此自白情形，必須於偵
    查或審判中自白，並供述全部槍砲、彈藥之來源「及」去向
    ，「因而查獲」，始能減免其刑（最高法院90年度臺上字第
    6549號判決參照）。依卷附筆錄記載，本件係因另案被告唐
    守義已查獲後，供出被告甲○○曾向其買槍，再由甲○○供
    出本案其他被告，有卷附另案被告唐守義及被告甲○○之警
    詢筆錄可稽。亦即，本件並非因被告等人供出槍枝、子彈之
    來源而查獲另案被告唐守義，自與槍砲彈藥刀械管制條例第
    18條第4項所定須並供述全部槍砲、彈藥之來源「及」去向
    ，「因而查獲」之要件不符，尚不得據此規定減輕其刑，茲
    予敘明。
三、經查被告甲○○販賣槍枝之犯行固係因唐守義之供述而為警
    發覺，惟其他兩件出借槍枝、子彈之犯行部分，確係因被告
    甲○○主動供出因而查獲，有台灣台南地方法院檢察署95年
    5月8日函（本院上訴審卷二第62頁）稱：「該案最初偵辦時
    ，唐守義供出被告甲○○處有不少槍彈，且其供出交付予甲○○槍枝至少有5枝以上，槍枝之流向及其餘被告之查獲，
    均係被告甲○○所供出並因而查獲，其上開行為均是犯罪未
    被發覺前之供述，自應符合自首之要件」等語可稽，是故被
    告甲○○供出其出借槍枝、子彈之犯行部分，符合自首之規
    定，均應依自首之規定減輕其刑。又刑法第62條關於自首減
    輕之規定，業經修正公布、施行，原修正前之舊法規定為「
    必減」，修正後為「得減」，雖無關行為可罰性之判斷，而
    屬科刑規範事項之變動，但因必減及得減之變動，影響行為
    人之刑罰法律效果，自屬法律有變更；且因自首性質既無關
    可罰性判斷或法律效果之形成，故有無新舊法適用之比較，
    非以行為時為準，應以「自首時」為判斷基準，即若須犯罪
    行為及自首均須在新法施行前，於新法施行後裁判始有新法
    第2條第1項規定之適用。據此，經比較新、舊法結果，自應
    適用較有利於被告之法律即舊法關於自首必減之規定（最高
    法院95年5月23日第8次刑事庭會議決議及臺灣高等法院暨所
    屬法院因應新修正刑法施行座談會意見參照），故本件應依
    修正施行前之刑法第62條前段自首之規定，減輕其刑。
伍、原審以被告等人罪證明確，予以論罪科刑，固非無見。惟查
    ：(一)被告甲○○如事實欄一、（四）部分之持有槍彈之犯罪
    事實，原審未及審酌，尚有未洽；(二)原審未依證人保護法第
    14條之規定予以減刑，亦有未合；(三)被告甲○○供出其出借
    槍枝、子彈之犯行部分，符合自首之規定，原審認非自首，
    自有違誤；(四)被告等三人所犯前開之罪，均有併科罰金之規
    定，則其法定罰金刑之最低數額已有變更，原審判決時，未
    及為該項法律變更之比較適用論述，非無可議；(五)子彈一經
    試射，火藥部分已因擊發而燃燒殆盡，其餘部分亦裂解為彈
    頭及彈殼，不復具子彈之外型及功能，已非屬具有殺傷力之
    子彈，不得認係違禁物，原審附表宣告沒收數量未予具體敘
    明，誠非適法。是被告等人上訴指摘原判決量刑過重，為有
    理由。原判決既有上開可議之處，自應由本院撤銷改判。爰
    審酌被告等人素行及其犯罪動機目的，對社會治安所生危害
    與被告等人犯後均充分與檢警配合，並坦承犯行，態度良好
    等一切情狀，分別量處如主文所示之刑，就併科罰金部分，
    分別諭知易服勞役之折算標準，被告甲○○部分並定應執行
    刑，如附表二、三所示之槍枝、子彈及槍管，除業已擊發之
    子彈不具殺傷力而非屬違禁物外，其餘均應依刑法第38條第
    1 項第1款沒收（詳如附表所示）。又附表四所示之槍枝，
    因不具殺傷力而非屬違禁物，無庸為沒收之諭知，附此說明
    。
據上論結，應依刑事訴訟法第369條第1項前段、第364條、第299
條第1項前段、第300條，94年1月28日修正前槍砲彈藥刀械管制
條例第11條第1項、第2項、第4項、槍砲彈藥刀械管制條例第12
條第1項、第2項、第4項、第13條第1項、第4項，刑法第11條、
第47條、修正前刑法第28條、第56條、第55條、第62條、第41
條第1項前段、刑法第42條第3項前段、修正前刑法第51條第5款
、刑法第51條第7款、第38條第1項第1款，證人保護法第14條，
罰金罰鍰提高標準條例第1條前段、修正前罰金罰鍰提高標準條
例第2條，判決如主文。
本案經檢察官羅清溪到庭執行職務。
中　　華　　民　　國　　96　　年　　6　　月　　20　　日
              刑事第三庭  審判長法　官  陳義仲
                                法　官  蘇清水
                                法　官  宋明蒼
以上正本證明與原本無異。
如不服本判決，應於判決送達後十日內向本院提出上訴狀，其未
敘述理由者並應於提出上訴狀後十日內向本院補提理由書（應附
繕本)。
                                書記官  翁心欣
中　　華　　民　　國　　96　　年　　6　　月　　20　　日
附錄本案論罪科刑法條全文：
94年1月28日修正前槍砲彈藥刀械管制條例第11條
第1項：未經許可，製造、販賣或運輸第4條第1項第1款所稱其他
可發射金屬或子彈具有殺傷力之各式槍砲者，處五年以上有期徒
刑，併科新臺幣1千萬元以下罰金。
第2項：未經許可，轉讓、出租或出借前項所列槍砲者，處3年以
上10年以下有期徒刑，併科新臺幣7百萬元以下罰金。
第4項：未經許可，持有、寄藏或意圖販賣而陳列第1項所列槍砲
者，處1年以上7年以下有期徒刑，併科新臺幣7百萬元以下罰金
。
槍砲彈藥刀械管制條例第12條：
第1項：未經許可，製造、販賣或運輸子彈者，處1年以上7年以
下有期徒刑，併科新台幣5百萬元以下罰金。
第2項：未經許可，轉讓、出租或出借子彈者，處6月以上5年以
下有期徒刑，併科新台幣3百萬元以下罰金。
第4項：未經許可，持有、寄藏或意圖販賣而陳列子彈者，處5
年以下有期徒刑，併科新台幣3百萬元以下罰金。
槍砲彈藥刀械管制條例第13條：
第1項：未經許可，製造、販賣或運輸槍砲、彈藥之主要組成零
件者，處3年以上10年以下有期徒刑，併科新台幣7百萬元以下罰
金。
第4項：未經許可，持有、寄藏或意圖販賣而陳列第1項所列零件
者，第6月以上5年以下有期徒刑，併科新台幣3百萬元以下罰金
。
附表一（甲○○販賣槍彈一覽表）
┌──┬────┬───────┬──────┬───┬───┬────────┬──────┐
│編號│販賣時間│  販賣地點　  │販賣槍彈數量│ 價格 │買受人│　槍彈鑑定報告　│　槍枝去向  │
├──┼────┼───────┼──────┼───┼───┼────────┼──────┤
│一  │92年10、│臺南市○○○路│一枝手槍（槍│新臺幣│黃俊郎│內政部警政署刑事│黃俊郎透過蘇│
│    │11月間某│2段495號「中國│枝管制編號：│(下同)│      │警察局（下稱刑警│聰振，將槍彈│
│    │日      │人理容院」前，│0000000000）│4萬至5│      │局）刑鑑字第0930│賣予張晉邁  │
│    │        │甲○○經營之檳│及子彈十五顆│萬元  │      │162195號（詳原審│            │
│    │        │榔攤內。      │            │      │      │卷(二)104至110頁）│            │
│    │        │              │            │      │      │                │            │
├──┼────┼───────┼──────┼───┼───┼────────┼──────┤
│二　│93年3、 │同上　　　　　│一枝手槍（槍│4萬元 │王守弘│【備註一】      │王守弘持有  │
│    │4月間   │              │枝管制編號：│      │      │                │            │
│    │        │              │0000000000）│      │      │                │            │
│    │        │              │及子彈八顆  │      │      │                │            │
├──┼────┼───────┼──────┼───┼───┼────────┼──────┤
│三　│93年4、 │同上          │二枝手槍（槍│每枝槍│丁○○│刑警局刑鑑字第09│丁○○將二枝│
│    │5月間   │              │枝管制編號：│4萬5千│      │00000000號、第09│手槍及子彈，│
│    │        │              │0000000000、│元    │      │00000000號（詳原│均透過沈天賜│
│    │        │              │0000000000）│      │      │審卷(二)210至212頁│，分別賣予林│
│    │        │              │及數量不詳之│      │      │、1696偵卷65至67│水乙及賴偉照│
│    │        │              │子彈        │      │      │頁）            │            │
├──┼────┼───────┼──────┼───┼───┼────────┼──────┤
│四　│93年5、 │在上開檳榔攤旁│一枝手槍（槍│3萬至 │李明峰│【備註一】      │李明峰持有  │
│    │月間    │之麥當勞後方  │枝管制編號：│3萬5  │      │                │            │
│    │        │              │0000000000）│千元  │      │                │            │
│    │        │              │及子彈十五顆│      │      │                │            │
├──┼────┼───────┼──────┼───┼───┼────────┼──────┤
│五  │93年9、 │在上開檳榔攤內│一枝手槍（槍│3萬元 │楊志宏│刑警局刑鑑字第09│楊志宏持有  │
│    │10月    │              │枝管制編號：│      │      │00000000號（詳11│            │
│    │        │              │0000000000）│      │      │900偵卷(二)18至23 │            │
│    │        │              │及數量不詳之│      │      │頁）            │            │
│    │        │              │子彈        │      │      │                │            │
│    │        │              │【備註二】  │      │      │                │            │
├──┴────┴───────┴──────┴───┴───┼────────┼──────┤
│【備註一】                                                  │刑警局刑鑑字第09│            │
│王守弘及李明峰所持有之改造手槍，依本院調查證據結果，認定應為│00000000號、第09│            │
│附表二編號六(1)(2)所示槍枝管制編號0000000000號及0000000000號之│00000000號（詳12│            │
│二枝改造手槍。惟系爭二枝改造手槍於查獲時，因同放在袋中，而無│161偵卷132至134 │            │
│法辨識哪枝改造手槍為王守弘或李明峰所有。但系爭二枝槍枝及查獲│頁、11900偵卷(二) │            │
│之子彈送鑑定結果，認均有殺傷力。                            │18至23頁）      │            │
├──────────────────────────────┼────────┤            │
│【備註二】                                                  │                │            │
│楊志宏持有之改造手槍（槍枝管制編號0000000000號），經原審依職│內政部94年 8月17│            │
│權送請鑑定是否具有槍枝主組成零組件？                        │日內授警字第0940│            │
│經內政部鑑定結果：認該改造手槍其中之「土造金屬槍管」，認定屬│101120號函（詳原│            │
│本部86年11月24日臺內警字第8670683號公告之槍砲主要組成零件 │審卷(二)74頁）    │            │
└──────────────────────────────┴────────┴──────┘
附表一之一
┌──┬────┬───────┬──────┬───┬───┬────────┬──────┐
│    │查獲時間│  查獲地點　  │槍彈數量及  │      │      │槍彈鑑定報告　　│　          │
│    │        │              │應沒收數量  │      │      │                │            │
├──┼────┼───────┼──────┼───┼───┼────────┼──────┤
│    │93年12月│臺南市○○路  │2枝手槍（含 │      │      │內政部警政署    │            │
│    │28日20時│504巷17弄2號空│彈匣2個，槍 │      │      │刑事警察局刑    │            │
│    │15分許  │屋庭院。      │枝管制編號：│      │      │鑑字第○九三    │            │
│    │        │              │0000000000及│      │      │○二六一六二    │            │
│    │        │              │0000000000）│      │      │○號（見93年    │            │
│    │        │              │均具殺傷力，│      │      │偵字第一二九    │            │
│    │        │              │應予沒收。  │      │      │三五號第一卷    │            │
│    │        │              │子彈16顆，已│      │      │六十九頁以下）  │            │
│    │        │              │試射伍顆，剩│      │      │                │            │
│    │        │              │11顆應予沒收│      │      │                │            │
│    │        │              │，另2顆不具 │      │      │                │            │
│    │        │              │殺傷力，非違│      │      │                │            │
│    │        │              │禁物，無須宣│      │      │                │            │
│    │        │              │告沒收。    │      │      │                │            │
└──┴────┴───────┴──────┴───┴───┴────────┴──────┘
附表二（被告等持有之槍彈暨刑警局槍彈鑑定報告內容對照一覽表）
┌──┬───┬───────┬────────────────┬──────┐
│編號│ 被告 │持有之槍彈及是│　　　刑警局槍彈鑑定報告內容    │　鑑定文號  │
│    │      │否沒收數量　  │                                │            │
├──┼───┼───────┼────────────────┼──────┤
│一  │蘇山東│(1)改造手槍一支│認係由仿BERETTA 廠84型半自動手槍│刑鑑字第0940│
│    │      │  槍枝管制編號│製造之玩具手槍換裝土造金屬槍管而│020992號（詳│
│    │      │  0000000000號│成之改造手槍，經檢視，其扳機損壞│12161偵卷132│
│    │      │  惟本院認具殺│，無法供擊發子彈使用，認不具殺傷│至134頁）   │
│    │      │  傷力，宣告沒│力。惟本院認具殺傷力，詳前判決理│            │
│    │      │  收。        │由。                            │刑鑑字第0930│
│    │      │(2)改造手槍一支│認係由仿BERETTA 廠84型半自動手槍│250183號（詳│
│    │      │  槍枝管制編號│槍管、土造金屬槍機改造而成之改造│11900偵卷(二)1│
│    │      │  0000000000號│製造之金屬玩具手槍，更換土造金屬│8至23頁）   │
│    │      │  ，應予沒收。│手槍，機械性能良好，可擊發同案送│            │
│    │      │              │鑑子彈，認具殺傷力。            │【備註一】  │
│    │      │(3)子彈十二顆（│【備註一】                      │            │
│    │      │曾自行擊發八顆│                                │            │
│    │      │）剩四顆應予沒│                                │            │
│    │      │收。          │                                │            │
├──┼───┼───────┼────────────────┼──────┤
│二　│蘇聰振│(1)改造手槍一支│認係由仿BERETTA 廠84型半自動手槍│刑鑑字第0930│
│    │      │  槍枝管制編號│製造之玩具手槍換裝土造金屬槍管而│162195號（詳│
│    │      │  0000000000號│成之改造手槍，可擊發適用子彈，認│本院卷(二)104 │
│    │      │  ，應予沒收。│具殺傷力。    　　　　　　　　　│至110頁）   │
│    │      │(2)子彈共計17顆│【備註二】                      │【備註二】  │
│    │      │（分別採樣8.0m│                                │            │
│    │      │  m及9.1mm各一│                                │            │
│    │      │顆已試射），故│                                │            │
│    │      │剩15顆應予沒收│                                │            │
│    │      │。            │                                │            │
├──┼───┼───────┼────────────────┼──────┤
│三　│林水乙│(1)改造手槍一支│認係由仿BERETTA 廠84型半自動手槍│刑鑑字第0940│
│　　│　　　│  槍枝管制編號│製造之玩具手槍換裝土造金屬槍管及│017412號（詳│
│  　│　　　│  0000000000號│土造金屬槍機改造而成之改造手槍，│1696偵卷65至│
│    │      │  ，應予沒收。│機械性能良好，可擊發適用子彈，認│67頁）      │
│    │      │              │具殺傷力。                      │            │
│    │      │(2)子彈十顆，除│自行試射四顆，其餘五顆交予沈天賜│同上        │
│    │      │自行試射及鑑定│。所剩餘並為警查獲之一顆子彈經鑑│            │
│    │      │試射外，餘五顆│定結果，認係土造子彈，經實際試射│            │
│    │      │應予沒收。    │結果，可擊發，認具殺傷力。      │            │
├──┼───┼───────┼────────────────┼──────┤
│四  │沈天賜│(1)改造手槍一支│認係由仿BERETTA 廠84型半自動手槍│刑鑑字第0930│
│    │      │  槍枝管制編號│製造之玩具手槍換裝土造金屬槍管而│151623號（詳│
│    │      │  0000000000號│成之改造手槍，機械性能良好，可擊│原審卷(二)210 │
│    │      │  ，應予沒收。│發適用子彈，認具殺傷力。　　　　│至212頁）同 │
│    │      │(2)數量不詳子彈│所剩餘並為警查獲之四顆子彈經鑑定│上          │
│    │      │，惟僅查獲四顆│結果，認均係土造子彈，採樣一顆試│            │
│    │      │，除試射一顆外│射，可擊發適用子彈，認具殺傷力。│            │
│    │      │，其餘三顆應予│                                │            │
│    │      │沒收。        │                                │            │
├──┼───┼───────┼────────────────┼──────┤
│五　│王守弘│(1)改造手槍一支│認係由仿BERETTA 廠84型半自動手槍│刑鑑字第0940│
│    │李明峰│　槍枝管制編號│製造之玩具手槍換裝土造金屬槍管而│020992號（詳│
│    │      │　0000000000號│成之改造手槍，機械性能良好，可擊│12161偵卷132│
│　　│　　　│  ，應予沒收。│發適用子彈，認具殺傷力。　      │至134頁）   │
│    │      │(2)改造手槍一支│認係由仿BERETTA 廠84型半自動手槍│刑鑑字第0930│
│    │      │　槍枝管制編號│製造之玩具手槍，更換土造金屬槍管│250183號（詳│
│    │      │　0000000000號│、土造金屬槍機改造而成之改造手槍│11900偵卷(二)1│
│    │      │  ，應予沒收。│，機械性能良好，可擊發適用子彈，│8至23頁）   │
│    │      │              │認具殺傷力。　                  │            │
│    │      │(3)王守弘持有八│【備註一】                      │【備註一】  │
│    │      │顆子彈，未曾自│                                │            │
│    │      │行擊發，八顆應│                                │            │
│    │      │予沒收；李明峰│                                │            │
│    │      │持有十五顆，曾│                                │            │
│    │      │擊發二顆，餘13│                                │            │
│    │      │顆應予沒收。  │                                │            │
├──┼───┼───────┼────────────────┼──────┤
│六　│楊志宏│(1)改造手槍一支│認係由仿BERETTA 廠84型半自動手槍│刑鑑字第0930│
│    │      │  槍枝管制編號│製造之玩具手槍，更換土造金屬槍管│250183號（詳│
│    │      │  0000000000號│改造而成之改造手槍，機械性能良好│11900偵卷(二)1│
│　　│　　　│　，其中金屬槍│，經實際填裝同案送鑑土造子彈試射│8至23頁）   │
│　　│　　　│  管係槍砲之組│結果，因槍枝無法承受子彈爆炸高壓│            │
│    │      │  成零件，應予│而產生爆裂，且彈頭亦未射出槍管；│            │
│    │      │  沒收【備註三│綜合以上試射結果，認不具殺傷力。│            │
│    │      │  】          │【備註三】                      │【備註三】  │
│    │      │(2)持有數量不詳│                                │            │
│    │      │之子彈，且未查│                                │            │
│    │      │扣，故無法宣告│                                │            │
│    │      │沒收。        │                                │            │
├──┴───┴───────┴────────────────┼──────┤
│【備註一】                                                    │            │
│  一、蘇山東持有十二顆子彈，因曾自行擊發八顆，故餘四顆子彈。  │            │
│  二、王守弘持有八顆子彈，未曾自行擊發，故餘八顆子彈。        │            │
│  三、李明峰持有十五顆子彈，買槍時曾擊發二顆，故餘十三顆子彈。│            │
│  四、楊志弘持有數量不詳之子彈。                              │            │
│  五、上開四人於查獲時，所交出持有之子彈共計二十六顆，因置於同│刑鑑字第0930│
│      一袋子中，而無法加以辨識哪些子彈為何人所持有。惟上開二十│250183號（詳│
│      六顆子彈鑑定結果，認均係土造子彈，經採樣九顆試射，均可擊│11900偵卷(二)1│
│      發，認均具殺傷力。                                      │8至23頁）   │
│                                                              │            │
├───────────────────────────────┼──────┤
│【備註二】                                                    │            │
│  一、蘇聰振向黃俊郎取得子彈十五顆，再轉交予張晉邁。惟張晉邁為│刑鑑字第0930│
│      警查獲時，起出8.0mm改造子彈十四顆，及9.1mm改造子彈三顆，│162195號（詳│
│      共計查獲改造子彈十七顆，已無法分辨其中哪些為蘇聰振曾經持│原審卷(二)104 │
│      有之子彈。惟上開十七顆子彈經鑑定結果，經分別採樣8.0mm及9│至110頁）   │
│      .1mm改造子彈各一顆試射結果，均可擊發，認均具殺傷力。    │            │
├───────────────────────────────┼──────┤
│【備註三】                                                    │            │
│　一、槍枝管制編號0000000000號槍枝，槍枝特徵為【槍管及槍身上有│            │
│  　　殘留黑色噴漆之斑駁痕跡】。                              │            │
│  二、槍枝管制編號0000000000號槍枝，經原審依職權送請鑑定是否  │內政部94年 8│
│　　　具有槍枝主組成零組件？                                  │月17日內授警│
│  　　經內政部鑑定結果：認該改造手槍其中之「土造金屬槍管」，認│字第09401011│
│    　定屬本部86年11月24日臺內警字第8670683號公告之槍砲主要 │20號函（詳原│
│      組成零件。                                              │審卷(二)74頁）│
└───────────────────────────────┴──────┘
附表三
┌──┬───┬───────┬────────────────┬──────┐
│編號│ 被告 │　查獲之槍彈  │　　　刑警局槍彈鑑定報告內容    │　鑑定文號  │
├──┼───┼───────┼────────────────┼──────┤
│一　│乙○○│(一)本案部分：  │                                │            │
│　　│　　　│(1)改造手槍一支│認係由仿WALTHER廠PPK/S型半自動手│刑鑑字第0930│
│    │      │　槍枝管制編號│槍製造之玩具手槍換裝土造金屬槍管│238384號（詳│
│    │      │　0000000000號│改造而成之改造手槍，機械性能良好│12161偵卷56 │
│　　│　　　│              │，可擊發適用子彈使用，認具殺傷力│至61頁）    │
│    │      │(2)改造手槍一支│認係由仿BERETTA 廠84型半自動手槍│            │
│    │      │　槍枝管制編號│製造之玩具手槍換裝土造金屬槍管及│            │
│    │      │　0000000000號│土造金屬槍機改造而成之改造手槍，│            │                                                            (3)
│    │      │              │機械性能良好，可供擊發適用子彈使│            │
│    │      │              │用，認具殺傷力。                │            │
│    │      │(3)送鑑改造槍管│認係可供送鑑槍枝（槍枝管制編號11│            │
│    │      │  一支        │00000000）使用之土造金屬槍管。  │            │
│    │      │(4)送鑑改造子彈│其中十顆，認均係土造子彈，具直│            │
│    │      │　21顆，除已試│　徑8.86mm金屬彈頭，採樣三顆試射│            │
│    │      │  射7顆外，其 │　，均可擊發，認均具殺傷力。    │            │
│    │      │　餘14顆，應予│其中八顆，認均係土造子彈，具直│            │
│    │      │  沒收。　    │　徑8.87mm金屬彈頭，採樣三顆試射│            │
│    │      │  　          │　，均可擊發，認均具殺傷力。    │            │
│    │      │  　          │其中三顆，認均係土造子彈，具直│            │
│    │      │  　          │　徑7.97mm金屬彈頭，採樣一顆試射│            │
│    │      │          　  │　，均可擊發，認均具殺傷力。    │            │
│    │      ├───────┼────────────────┼──────┤
│　　│　　　│(二)併案部分：  │                                │            │
│    │      │  改造子彈七顆│認均係土造子彈（內具直徑約8.0mm │刑鑑字第0940│
│    │      │  ，其中除一顆│之土造金屬彈頭），採樣二顆試射，│097168號（詳│
│　  │      │  已試射擊發及│其中一顆，可擊發，認具殺傷力；餘│7582偵卷16至│
│    │      │  一顆無法擊發│一顆，無法擊發，認不具殺傷力。  │18頁）      │
│    │      │  不具殺傷力外│                                │            │
│    │      │  ，其餘五顆，│                                │            │
│    │      │  應予沒收。　│                                │            │
└──┴───┴───────┴────────────────┴──────┘
附表四
┌──────┬──────┬─────────────────┬───────────┐
│　查獲槍枝  │  槍枝特徵  │　　　刑警局槍彈鑑定報告內容　    │  　　　鑑定文號      │
├──────┼──────┼─────────────────┼───────────┤
│改造手槍一支│整枝手槍【均│認係由仿BERETTA廠84型半自動手槍製 │刑鑑字第0900000000號  │
│槍枝管制編號│為黑色】    │造之玩具手槍，經檢視，其不具槍管，│詳11900偵卷(二)18至23頁 │
│0000000000號│　　　　    │無法供發射彈丸使用，認不具殺傷力  │                      │
└──────┴──────┴─────────────────┴───────────┘
